臺灣臺南地方法院民事判決　八十九年度重家訴字第一○號
　　原　　　告　乙○○
　　被　　　告　甲○○
右當事人間請求給付繼承款事件，本院判決如左：
    主      文
原告之訴及假執行之聲請均駁回。
訴訟費用由原告負擔。
    事    實
甲、原告方面：
一、聲明：求為判決：
(一)被告應給付原告新台幣（下同）九百五十萬元及自本訴狀繕本送達翌日起至清償
    日止，按年利率百分之五計算之利息。
(二)訴訟費用由被告負擔。
(三)原告願供擔保請宣告假執行。
二、陳述：
(一)兩造父親林炳煥於八十二年一月二十六日去世後，雙方雖曾於八十三年五月十二
    日訂立遺產分割協議書，惟存款部份僅就父親名義之存款協議分割，至以被告名
    義存放銀行或郵局之存款資料及父親其他財產資料皆在被告保管中，被告始終拒
    不提出以供遺產之分割，原告為換取被告提出前揭資料，乃答允被告願以自有坐
　　落台南市○○段八之一一地號面積一０八平方公尺土地贈與被告，惟被告同時提
　　出前揭資料供原告核對，如有餘存尚應提出分配。詎被告始終拒不提出，原告不
　　得已才停止前揭贈與土地之過戶手續。被告旋於八十五年六月間向鈞院起訴（八
　　十五年度訴字第七七一號）請求原告移轉土地所有權登記，該案經台灣高等法院
　　台南分院（八十六年度上字第四五號）審理調閱被告甲○○君八十一年度綜合所
　　得稅結算申報書利息所得資料，發現被告自八十一年一月一日起至同年十二月三
　　十一日止，銀行定存總額(1)台灣中小企業銀行成功分行定期存款四百七十八萬四
　　千三百九十三元(2)台灣省合作金庫台南支庫活期儲蓄存款九千二百七十八元，定
　　期存款五百九十三萬三千五百四十二元(3)台南市第二信用合作社活期儲蓄存款一
　　十九萬七千三百六十四元，定期存款三百零八萬二千七百八十四元(4)台南郵局存
　　簿儲金二百十五萬七千八百零七元(5)中國信託商業銀行活期儲蓄存款一千零十元
　　，定期存款六百五十六萬三千六百二十七元。兩造父親生前以被告名義存放於金
　　融機構之存款計二千二百七十二萬九千八百零五元。
(二)前揭金額係兩造父親生前累積之現金資產，屬遺產之一部份，兩造皆係父親林炳
    煥之繼承人（僅兄妹二人），依民法第一千一百三十八條、第一千一百四十一條
    、第一千一百四十八條及第一千一百六十四條規定，由兩造繼承並請求分割該部
    份遺產。因該款現仍由被告保管中，被告依法有交付原告之義務，茲再以本訴狀
    繕本之送達作為分割繼承款及交付之通知。謹就該金額中之一千九百萬元進行分
    割，並訴請被告將其二分之一即九百五十萬元交付。
(三)對被告答辯之陳述：
    (1)被告於本件訴訟中辯稱「上開銀行之被告存款若干，係來自被告照顧被繼承人
      及大姑媽二人在生時之贈與及給付」，證人張蘭英則附和被告之說詞，並證稱
      「被告沒有收入，他爸爸不讓他做事，要他在家照顧林炳煥，林炳煥告訴被告
      ，不要去做事，出去外面做事所領的錢，不會比照顧我所得到的多」云云。依
      渠等前揭所言，似指林炳煥因被告平日在家照顧其生活起居，為彌補被告未外
      出工作之損失，故贈與金錢給被告。果爾如此，則林炳煥應係每月直接支付若
      干金錢給被告（如同其每月支付給原告之情形一般），斷無將金錢先以被告名
      義存放於銀行，嗣後再表示將銀行存款贈與被告之必要，更不可能集中於八十
      年及八十一年間才將鉅額存款贈與被告，惟參諸系爭銀行存款均係八十年以後
      之存款，且被告於另案台灣高等法院台南分院八十六年度上字第四五號土地所
      有權移轉登記事件中亦自承系爭銀行存款是林炳煥以其名義所存，惟辯稱林炳
      煥已取走該存款，嗣又辯稱「那些存款是我自己的，我曾侍候過我的大姑媽，
      是我大姑媽給我的」，現於本案又辯稱「是父親及大姑媽二人給我的」，前後
      陳述不一，在在足見其所辯不足採信。
    (2)證人張蘭英於鈞院雖證稱「存在被告帳戶的錢是林炳煥要給被告的」「被告帳
      戶的錢，有的是他大姑媽給他的」云云，惟此顯係附和被告、臨訟勾串之詞。
      蓋：證人經詰以「如何知道錢是要給被告？」答稱「因被告的大姑媽也有說
      過」「被告大姑媽是在民國七十一年間就過世了，在過世以前，說被告帳戶裡
      的錢，是林炳煥要給被告的」。惟本件系爭存款均係八十年以後才以被告名義
      存放於金融機構，而被告之大姑媽既早於七十一年間即已死亡，焉能知悉八十
      年以後被告帳戶裡的存款是林炳煥要給被告的？其證詞不足採信，不言可喻。
      證人供稱「被告的大姑媽是從大陸上海回來台灣，由林炳煥照顧，被告的大
      姑媽來台後，就沒有工作」，準此，被告之大姑媽既無工作，且需賴林炳煥照
      顧，衡情應無能力贈與金錢給被告，故證人稱「被告帳戶裡的錢，有的是他大
      姑媽給他的」云云，已值懷疑。況縱使被告之大姑媽曾贈與被告若干金錢，亦
      係七十一年以前之事，而系爭存款均係八十年以後之存款，二者並無任何關連
      ，且證人始終無法明確指出被告之大姑媽究贈與被告多少金錢，更足見其前揭
      含混籠統之供詞，不足採信。
三、證據：提出台灣中小企業銀行成功分行八十六年九月三日函、台灣省合作金庫台
    南支庫八十六年五月二十二日函、台南市第二信用合作主八十六年五月二十九日
    函、郵政儲金匯業局八十六年六月二日函、中國信託商業銀行八十六年六月七日
    函、中國信託商業銀行八十六年三月二十七日函，林炳煥除戶戶籍謄本及繼承系
    統表各一份。
乙、被告方面：
一、聲明：
(一)原告之訴及其假執行之聲請均駁回。
(二)訴訟費用由原告負擔。
(三)如受不利之判決，願供擔保請免予宣告假執行。
二、陳述：
(一)兩造係被繼承人林炳煥之繼承人，林炳煥於八十二年一月二十六日死亡後，原告
    乙○○本人即將林炳煥所有財產協議分割遺產，於八十三年五月十二日訂立遺產
    分割協議書，據以辦理繼承登記，斯有遺產分割協議書乙紙可稽。詎被告協同原
    告辦理上開繼承土地所有權移轉登記後，原告竟爽約拒將其所有坐落台南市○○
    段○○段０００八之００一一地號建面積一０八平方公尺土地全部以贈與為原因
    辦理所有權移轉登記予被告，經被告訴請原告辦理土地所有權移轉登記事件中（
    鈞院八十五年訴字第七七一號、台灣高等法院台南分院八十六年度上字第四五號
    、最高法院八十七年度台上字第二八八九號），原告雖主張為換取被告保管之「
    銀行存款及財產資料」始口頭表示願以系爭土地贈與被告，但附有停止條件，即
    ：「被告應提出父親生前記載之其他存款財產資料，其未了部份之存摺，並包括
    被告名義之存款存摺及其他財產書面資料，以供原告核對，若有餘存當應提出分
    配。」，惟因被告迄未履行該停止條件提出前揭有關財產、存摺等項資料予原告
    ，因此條件尚未成就，行而原告前開口頭贈與尚不生效置辯，但為被告否認，業
    經法院判決認定兩造間土地之贈與並未附有停止條件。
(二)原告以兩造生父林炳煥生前以被告名義在金融機構存款二千二百七十二萬九千八
    百零五元乙節，為被告否認。蓋被告於生父林炳煥過世時，被告所有(1)在台灣中
    小企業銀行成功分行並無定期存款四百七十八萬四千三百九十三元（該分行八十
    六年九月三日八六成功字第０二二八五號函），(2)在台灣省合作金庫台南支庫只
    有存款九千二百七十八元並無定期存款（該合作庫八十六年三月十九日合金南存
    字第一七一一號函），(3)在保證任台南市第二信用合作社有定期存款一十五萬七
    千三百六十四元、活期儲蓄存款一百六十萬五千五百五十七元（該社八十六年三
    月二十一南二信字第０九一號函），(4)在台南郵局存款為四萬一千五百一十九元
    （郵政儲金匯業局八十六年六月二日00000000000函），(5)在中國信
    託商業銀行定期存款六百五十六萬三千六百二十七元，活儲金額一千零一十元（
    該行八十六年三月二十七日中信銀南字第八六０五九二００四一號函），業經前
    開金融機構於兩造在台灣高等法院台南分院八十六年度上字第四五號請求土地所
    有權登記事件審理中函復在卷。
(三) 按繼承中有在繼承開始前因結婚、分居或營業，已從被繼承人受有財產之贈與
     者，應將該贈與價額加入繼承開始時被繼承人所有之財產中，為應繼遺產。但
     被繼承人於贈與時有反對之意思表示者不在此限，民法第一千一百七十三條第
     一項著有明文。不論上開金融機構之金額若干，均係被告所有，與遺產無關，
     其係來自被告照顧被繼承人林炳煥及其大姑媽兩人在生時之贈與及給付，業經
     證人張蘭英女士在鈞院九十年一月十九日言詞辯論期日結證屬實在卷，並不屬
     應繼遺產之一部份，申言之，被告並非由結婚、分居或營業，而從被繼承人受
     有財產之贈與，應認其有使受贈人特受利益之意思，不能與結婚、分居或營業
     而為贈與者相提並論，自不在歸扣之列。
(四)兩造於八十三年五月十二日所立之遺產分割協議書係出於原告之手筆，分割的不
    但不合理，且有欺詐被告之之處，閱該協議書所載，被告只分得第一項之款項，
    而原告卻分得銀行存款外，尚有股票及二筆土地及一間房屋，其價值超過被告好
    幾倍之多。而先父在世，曾以原告之名義置產有座落台南市○區○○段四三０號
    及同段四三一號貳筆建地（五十七年十月三十日購買、五十八年二月十二日登記
    ）及該地上建號三四七號即門牌號碼台南市○○路二十五號之二持分二分之一，
    以及中國化學製藥股份有限公司股票，投資金額十二萬四千八百二十元，均係應
    繼遺，被告依法自得請求分割。原告除了上述遺產分割協議書分得之股票、款項
    及房地外，尚有台南市○區○○段十四號建地，台南市○○路五五六號十三樓及
    同路五六０號地下乙層之房屋、第五信用合作社之股票及台南市第五信用合作社
    、中興商業銀行股份有限公司赤崁分公司、中國信託商業銀行股份有限公司中華
    分公及台南分公司、萬通商業銀行股份有限公司東台南分公司、台灣銀行台南分
    行、台灣中小企業銀行股份有限公司成功分行、第一商業銀行股份有限公西台南
    分公司、台新國際商業銀行股份有限公司後甲分公司及慶豐商業銀行股份有限公
    司台南分公司等存款，是由何而來，值得可疑，復有財部台灣省南區國稅台南市
    分局出具之財產查詢清單及綜合所得稅各類所得查詢清單乙紙可稽。
(五)綜上所陳，原告起訴請求分割該部財產，依法自有未合。
三、證據：提出遺產分割協議書一件，最高法院八十九年台上字第二三八八號民事裁
    定正本一份（含本院八十八年度重家訴字第九號民事判決及台灣高等法院台南分
    院八十九年度重家上字第二號民事判決）並聲請本院函查被告在台灣中小企業銀
    行成功分行、在台灣省合作金庫台南支庫、保證任台南市第二信用合作社、中國
    信託商業銀行存款及傳訊證人張蘭英。
丙、本院依職權調閱最高法院八十九年台上字第二三八八號兩造請求土地所有權移轉
    登記卷。
    理      由
一、本件原告起訴主張：兩造父親林炳煥於八十二年一月二十六日去世後，雙方雖曾
    於八十三年五月十二日訂立遺產分割協議書，惟存款部份僅就父親名義之存款協
    議分割，至以被告名義存放銀行或郵局之存款資料及父親其他財產資料皆在被告
    保管中，被告始終拒不提出以供遺產之分割，原告為換取被告提出前揭資料，乃
    答允被告願以自有坐落台南市○○段八之一一地號面積一０八平方公尺土地贈與
    被告，惟被告同時提出前揭資料供原告核對，如有餘存尚應提出分配。詎被告始
    終拒不提出，原告不得已才停止前揭贈與土地之過戶手續。被告旋於八十五年六
    月間訴請鈞院以八十五年度訴字第七七一號請求原告移轉土地所有權登記，該案
    經台灣高等法院台南分院八十六年度上字第四五號審理調閱被告八十一年度綜合
    所得稅結算申報書利息所得資料，發現被告自八十一年一月一日起至同年十二月
    三十一日止，銀行定存總額(1)台灣中小企業銀行成功分行定期存款四百七十八萬
　　四千三百九十三元(2)台灣省合作金庫台南支庫活期儲蓄存款九千二百七十八元，
　　定期存款五百九十三萬三千五百四十二元(3)台南市第二信用合作社活期儲蓄存款
　　一十九萬七千三百六十四元，定期存款三百零八萬二千七百八十四元(4)台南郵局
　　存簿儲金二百十五萬七千八百零七元(5)中國信託商業銀行活期儲蓄存款一千零十
　　元，定期存款六百五十六萬三千六百二十七元。兩造父親生前以被告名義存放於
　　金融機構之存款計二千二百七十二萬九千八百零五元。前揭款項係兩造父親生前
　　累積之現金資產，屬遺產之一部份，兩造皆係父親林炳煥之繼承人，依民法第一
　　千一百三十八條、第一千一百四十一條、第一千一百四十八條及第一千一百六十
　　四條規定，由兩造繼承並請求分割該部份遺產。因該款現仍由被告保管中，被告
　　依法有交付原告之義務，茲再以本訴狀繕本之送達作為分割繼承款及交付之通知
　　。謹就該金額中之一千九百萬元進行分割，並訴請被告將其二分之一即九百五十
    萬元交付云云。
二、被告則以：兩造係被繼承人林炳煥之繼承人，林炳煥於八十二年一月二十六日死
    亡後，原告乙○○本人即將林炳煥所有財產協議分割遺產，於八十三年五月十二
    日訂立遺產分割協議書，據以辦理繼承登記。詎被告協同原告辦理上開繼承土地
    所有權移轉登記後，原告竟爽約拒將其所有坐落台南市○○段三小段０００八之
    ００一一地號建面積一０八平方公尺土地全部以贈與為原因辦理所有權移轉登記
    予被告，經訴請鈞院八十五年訴字第七七一號為土地所有權移轉登記事件審理，
    期間原告以土地贈與被告但附有停止條件，即：「被告應提出父親生前記載之其
    他存款財產資料，其未了部份之存摺，並包括被告名義之存款存摺及其他財產書
    面資料，以供原告核對，若有餘存當應提出分配。」，惟此，業經法院判決認定
    兩造間土地之贈與並未附有停止條件。又原告以兩造生父林炳煥生前以被告名義
    在金融機構存款二千二百七十二萬九千八百零五元乙節，並非事實。蓋被告於生
    父林炳煥過世時，被告所有(1)在台灣中小企業銀行成功分行並無定期存款四百七
    十八萬四千三百九十三元（該分行八十六年九月三日八六成功字第０二二八五號
    函），(2)在台灣省合作金庫台南支庫只有存款九千二百七十八元並無定期存款（
    該合作庫八十六年三月十九日合金南存字第一七一一號函），(3)在保證任台南市
    第二信用合作社有定期存款一十五萬七千三百六十四元、活期儲蓄存款一百六十
    萬五千五百五十七元（該社八十六年三月二十一南二信字第０九一號函），(4)在
    台南郵局存款為四萬一千五百一十九元（郵政儲金匯業局八十六年六月二日00
    000000000函），(5)在中國信託商業銀行定期存款六百五十六萬三千六
    百二十七元，活儲金額一千零一十元（該行八十六年三月二十七日中信銀南字第
    八六０五九二００四一號函），業經前開金融機構於兩造在台灣高等法院台南分
    院八十六年度上字第四五號請求土地所有權登記事件審理中函復在卷。再繼承中
    有在繼承開始前因結婚、分居或營業，已從被繼承人受有財產之贈與者，應將該
    贈與價額加入繼承開始時被繼承人所有之財產中，為應繼遺產。但被繼承人於贈
    與時有反對之意思表示者不在此限，民法第一千一百七十三條第一項著有明文。
    不論上開金融機構之金額若干，均係被告所有，與遺產無關，業經證人張蘭英在
    鈞院結證屬實，並不屬應繼遺產之一部份，不能與結婚、分居或營業而為贈與者
    相提並論，自不在歸扣之列。原告起訴請求分割該部財產，依法自有未合等語，
    資為抗辯。
三、原告主張：兩造父親林炳煥於八十二年一月二十六日去世，兩造係林炳煥之繼承
    人，業據提出林炳煥除戶戶籍謄本及繼承系統表各一份，且為被告所不爭執，此
    部分主張，可認為真實。原告復主張：兩造曾於八十三年五月十二日訂立遺產分
    割協議書，惟存款部份僅就父親名義之存款協議分割，至以被告名義存放銀行或
    郵局之存款資料及父親其他財產資料皆在被告保管中，拒不提出，乃以附條件約
    定即由被告提出父親以被告名義在金融機構存款資料供核對，原告則將坐落台南
    市○○段八之一一地號面積一０八平方公尺土地贈與被告。因被告仍不提出存款
    資料，原告不為土地贈，經被告提出土地所有權移轉登記之訴訟，案經台灣高等
    法院台南分院八十六年度上字第四五號審理調閱被告八十一年度綜合所得稅結算
    申報書利息所得資料，發現被告自八十一年一月一日起至同年十二月三十一日止
    ，銀行定存總額(1)台灣中小企業銀行成功分行定期存款四百七十八萬四千三百九
    十三元(2)台灣省合作金庫台南支庫活期儲蓄存款千二百七十八元，定期存款五百
    九十三萬三千五百四十二元(3)台南市第二信用合作社活期儲蓄存款一十九萬七千
    三百六十四元，定期存款三百零八萬二千七百八十四元(4)台南郵局存簿儲金二百
    十五萬七千八百零七元(5)中國信託商業銀行活期儲蓄存款一千零十元，定期存款
    六百五十六萬三千六百二十七元。合計二千二百七十二萬九千八百零五元，係兩
    造父親生前以被告名義存放之現金資產，屬遺產之一部份，謹就該金額中之一千
    九百萬元進行分割，並訴請被告將其二分之一即九百五十萬元交付云云。惟為被
    告所否認，並以右揭情詞置辯。
四、按為訴訟標的之法律關係，於確定之終局判決中已經裁判者，就該法律關係即有
    既判力，除非當事人有合法再審原因，否則即不得就同一事件再為訟爭，縱當事
    人雖僅於新訴訟用作攻擊防禦方法，法院亦不得為反於確定判決意旨之裁判（最
    高法院十九年上字第一二四七號、三十年上字第八號判例意旨參照）。經查：原
    告主張：兩造曾於八十三年五月十二日訂立遺產分割協議書，惟存款部份僅就父
    親名義之存款協議分割，至以被告名義存放銀行或郵局之存款資料及父親其他財
    產資料皆在被告保管中，拒不提出，乃以附停止條件約定即由被告提出父親以被
    告名義在金融機構存款資料供核對，原告則將坐落台南市○○段八之一一地號面
    積一０八平方公尺土地贈與被告，此一訴訟業經本院以八十五年度訴字第七七一
    號、台灣高等法院台南分院八十六年度上字第四五號、最高法院八十七年度上字
    第二八八九號判決確定在案（最高法院以裁定駁回原告上訴）。該判決認定原告
    土地之贈與並無被告應提出父親林炳煥以被告名義在金融機構存款資料供核對之
    停止條件，並經本院調取前揭卷宗核閱相符，且該確定判決未經再審程序予以廢
    棄，則揆諸前開說明，該確定判決即生既判力，本院自不得反於該確定判決意旨
    而另為裁判。則原告主張於八十三年五月十二日訂立遺產分割協議書，被告應允
    提出被繼承人林炳煥以被告名義在金融機構存款，即無可採。
五、又按民法第一千一百六十四條所定之遺產分割，係以遺產為一體，整個的為分割
    ，而非以遺產中個個財產之分割為對象，亦即遺產分割之目的在遺產公同共有關
    係全部之廢止，而非個個財產公同共有關係之消滅。除非依民法第八百二十八條
    、第八百二十九條規定，經全體公同共有人同意，僅就特定財產為分割，否則依
    法自應以全部遺產為分割對象，最高法院八十八年度台上字第二八三七號著有裁
    判要旨可參。原告主張兩造土地所有權移轉登記之訴訟，經台灣高等法院台南分
    院八十六年度上字第四五號審理調閱被告八十一年度綜合所得稅結算申報書利息
    所得資料，發現被告自八十一年一月一日起至同年十二月三十一日止，被告在(1)
    台灣中小企業銀行成功分行定期存款四百七十八萬四千三百九十三元(2)台灣省合
　　作金庫台南支庫活期儲蓄存款九千二百七十八元，定期存款五百九十三萬三千五
　　百四十二元(3)台南市第二信用合作社活期儲蓄存款一十九萬七千三百六十四元，
　　定期存款三百零八萬二千七百八十四元(4)台南郵局存簿儲金二百十五萬七千八百
　　零七元(5)中國信託商業銀行活期儲蓄存款一千零十元，定期存款六百五十六萬三
　　千六百二十七元。合計二千二百七十二萬九千八百零五元，係兩造父親生前以被
　　告名義存放之現金資產，屬遺產之一部份云云。亦為被告所否認。經查：兩造於
　　八十三年五月十二日訂立遺產分割協議書，被告並未有被繼承人林炳煥以被告名
　　義在金融機構存款應提出之應允，已如前述。又依兩造所不爭之前開遺產分割協
　　議書，亦無林炳煥遺產有二千二百七十二萬九千八百零五元之記載。再被告於生
　　父林炳煥過世時，被告所有(1)在台灣中小企業銀行成功分行並無定期存款四百七
　　十八萬四千三百九十三元（該分行八十六年九月三日八六成功字第０二二八五號
　　函），(2)在台灣省合作金庫台南支庫只有存款九千二百七十八元並無定期存款（
　　該合作庫八十六年三月十九日合金南存字第一七一一號函），(3)在保證任台南市
　　第二信用合作社有定期存款一十五萬七千三百六十四元、活期儲蓄存款一百六十
　　萬五千五百五十七元（該社八十六年三月二十一南二信字第０九一號函），(4)在
　　台南郵局存款為四萬一千五百一十九元（郵政儲金匯業局八十六年六月二日00
　　000000000函），(5)在中國信託商業銀行定期存款六百五十六萬三千六
　　百二十七元，活儲金額一千零一十元（該行八十六年三月二十七日中信銀南字第
　　八六０五九二００四一號函），業經前開金融機構於兩造在台灣高等法院台南分
　　院八十六年度上字第四五號請求土地所有權登記事件審理中調查甚明，有前開函
　　件可參。並無原告所述被告有合計二千二百七十二萬九千八百零五元乙節。再本
　　院審理時函查被告在台灣中小企業銀行成功分行定期存款為五萬五千元（該行九
　　十年三月十二日九０成功字第０五一一號函）；在台灣省合作金庫台南支庫存款
　　為四百八十五萬二千五百三十元（該庫九十年五月二十五日九０合金南定字第三
　　三二六號函）；保證任台南市第二信用合作社並無款（由中興商業銀行九十年八
　　月三十一日九０興銀赤崁字第七八號函）；中國信託商業銀行存款有二筆分別為
　　一百三十一萬二千零八元及一百一十三萬八千八百零一元（該行九十年四月十六
　　日中信銀南九００五九二００五０號函），亦經前開金融機構函明在卷，亦無被
　　告有何存款合計二千二百七十二萬九千八百零五元情事。則原告前揭主張，即屬
　　無據。
六、再按民法第一千一百七十三條第一項規定：繼承中有在繼承開始前因結婚、分居
    或營業，已從被繼承人受有財產之贈與者，應將該贈與價額加入繼承開始時被繼
    承人所有之財產中，為應繼遺產。但被繼承人於贈與時有反對之意思表示者不在
    此。被告右揭抗辯自陳其在台灣省合作金庫台南支庫有存款九千二百七十八元、
    保證任台南市第二信用合作社有定期存款一十五萬七千三百六十四元、活期儲蓄
    存款一百六十萬五千五百五十七元、台南郵局存款為四萬一千五百一十九元、中
    國信託商業銀行定期存款六百五十六萬三千六百二十七元，活儲金額一千零一十
    元等情。而被告主張該款項亦是父親林炳煥交付，屬遺產之一部分云云。然民法
    第七百六十五條所有人，於法令限制之範圍內，得自由使用、收益、處分其所有
    物，並排除他人之干涉。縱被告所有之前揭存款係林炳煥生前交付屬實，林炳煥
    對該金錢本有自行處分之權利，況證人張蘭英證稱：被告帳戶內的錢，是林炳煥
    要給被告的（有的是大姑媽給的）等語。而前開被告所有之存款，原告並未能依
    民事訴訟法第二百七十七條舉證證明係被告繼承開始前因結婚、分居或營業，已
    從被繼承人林炳煥受有財產之贈與。是原告就此部分，亦不得主張遺產歸扣為之
    分割。
七、綜上所述，本件被告並未有被繼承人林炳煥以被告名義在金融機構存款二千二百
    七十二萬九千八百零五元，已如前述。從而原告依繼承之法律關係，訴請被告給
    付九百五十萬元及自本訴狀繕本送達翌日起至清償日止，按年利率百分之五計算
    之利息，依法無據，不應准許。
八、原告受敗訴判決，其假執行之聲請即失所依據，應併予駁回。
九、結論：原告之訴為無理由，依民事訴訟法第第七十八條，判決如主文。
中　　　華　　　民　　　國　　九十一　　年　　　六　　　月　　二十六　　日
                                臺灣臺南地方法院民事第一庭
~B法　　　官　蘇清水
右為正本係照原本作成
如對本判決上訴，須於判決送達後廿日內向本院提出上訴狀
中　　　華　　　民　　　國　　九十一　　年　　　六　　　月　　二十六　　日
~B法院書記官　陳金堂
